【裁判字號】    95,交聲,913
【裁判日期】    951227
【裁判案由】    聲明異議
【裁判全文】
臺灣高雄地方法院交通事件裁定         95年度交聲字第913號
原處分機關  交通部公路總局高雄區監理所
異  議  人  乙○○
上列異議人因違反道路交通管理處罰條例案件，對於交通部公路
總局高雄區監理所於民國95年12月1 日所為之處分（原處分案號
：高監自裁字裁80－ZEC012563 號），聲明異議，本院裁定如下
：
    主  文
異議駁回。
    理  由
一、原處分機關略以：受處分人乙○○，於民國95年10月10日下
    午4 時50分許，駕駛車號F5—9609號自用小客車，在國道3
    號高速公路北向415.9 公里處，未依規定變換車道，由主線
    車道直接跨越槽化線駛入減速車道下交流道，經內政部警政
    署國道公路警察局第五警察隊竹田分隊員警拍照逕行舉發，
    受處分人依限期提出申訴，經向原舉發機關查證違規屬實，
    交通部公路總局高雄區監理所遂於95年12月1 日以高監自裁
    字裁80－ZEC012563 號裁決書，裁處受處分人違反道路交通
    管理處罰條例第33條第1 項之規定，裁處罰鍰等語。
二、本件受處分人乙○○則以：受處分人於95年10月10日下午4
    時50分許，駕駛車號F5—9609號自用小客車，在國道3 號高
    速公路北向415.9 公里處，僅因一時不察而壓到槽化線區域
    之白線邊緣，並未直接跨越槽化線，故其並無裁決書所載之
    違規事實，爰聲明異議云云。
三、按「汽車行駛於高速公路，而不遵管制之規定，未依規定變
    換車道者，處汽車駕駛人3000元以上6000元以下罰鍰」，道
    路交通管理處罰條例第33條第1 項第4 款定有明文。次按「
    汽車行駛高速公路，其車道之使用，除因交通事故及道路施
    工依臨時或可移動標誌指示或公路警察指揮外，應依設置之
    交通標誌、標線或號誌之規定」，高速公路交通管制規則第
    8 條亦有明文；再按「汽車在行駛途中，不得驟然或任意變
    換車道」，高速公路交通管制規則第11條明文規定；又按「
    違反本規則之規定，依道路交通管理處罰條例或其他有關法
    令之規定處罰」，高速公路交通管制規則第29條規定甚明；
    且高速公路於各入出口匝道均劃有槽化線，藉以區○○○道
    與匝道之往來車流，以免駕駛人相互爭道而發生壅塞情形，
    自不得任意跨越行駛，此乃道路交通標誌標線號誌設置規則
    第171 條第1 項所明定：「槽化線，用以引導車輛駕駛人循
    指示之路線行駛，並禁止跨越。劃設於交岔路口、立體交岔
    之匝道口或其他特殊地點。」，亦為一般行駛於高速公路之
    汽車駕駛人所當知。
四、異議人於上開時、地，駕駛車號F5—9609號自用小客車，未
    依規定變換車道，由主線車道直接跨越槽化線駛入減速車道
    下交流道之違規事實，有員警於上開時地所攝前開自小客車
    跨越槽化線三角形區域頂端部分之照片3 張、舉發違反道路
    交通管理事件通知單1 紙、裁決書1 份在卷可稽。雖異議人
    以前詞置辯，惟查：證人王國清即內政部警政署國道公路警
    察局第五警察隊竹田分隊員警到庭結證稱：前揭舉發違反道
    路交通管理事件通知單所附採證照片3 張，係伊於上開時地
    以長鏡頭連拍方式拍攝，當時該違規地點係高速公路之出入
    口匝道，地面畫有槽化線，引導車輛、駕駛人依循指示路線
    行駛並禁止跨越，也就是說由主線車道要進入交流道時，須
    依照指示循減速道路行駛，不能直接跨越槽化線變換車道進
    入匝道，而當時伊在現場，有觀察到前開車號F5—9609號自
    用小客車本該依循減速車道來駛離交流道，卻到上開違規地
    點之槽化線區域才跨越槽化線變換車道，因為前開自小客車
    有這個跨越槽化線的動作，且車輪已壓在槽化線之白色斜線
    區域範圍內，伊才連續拍照舉發等語（見本院卷第17、18頁
    ），並當庭提出其於上開時地所攝前開車輛跨越槽化線之放
    大照片3 張（員警王國清由遠而近連拍3 張，編號之照片
    係距離鏡頭較遠時所攝，至於已可清楚辨識出車號為F5—96
    09號之編號照片則係距離鏡頭較近時所攝，見本院卷第23
    至25頁）在卷可憑，而警察為維持秩序，依法執行職務，立
    場應是客觀公正，且警員係屬司法警察人員之一份子，應深
    切明白出庭作證具結後，應據實陳述之義務及如有偽證應受
    處罰之嚴重後果。當時執勤之警員王國清於本院訊問時，在
    法官告知證人具結之義務及偽證之處罰並命其朗讀結文，及
    具結後，仍明確上述之結證，是其所為證言，應屬真實可信
    。況證人甲○○○○乃是依法令執行公務之警員，與受處分
    人即異議人素昧平生，並無恩怨，實無捏造事實違法取締之
    理。則受處分人既於上開時地駕駛前開小客車，無視於地面
    所畫槽化線而直接跨越變換車道，且車輪已進入槽化線白色
    斜線區域範圍內，其有如舉發違反道路交通管理事件通知單
    所載之違規事實，應可認定。故原處分機關據以援引上開規
    定，裁處罰鍰新臺幣3000元，並無不當，本件異議為無理由
    ，應予駁回。
五、據上論斷，應依道路交通管理處罰條例第87條、道路交通案
    件處理辦法第19條，裁定如主文。
中    華    民    國    95    年    12    月    27    日
                  交通法庭    法  官  郭瓊徽
以上正本證明與原本無異。
如不服本裁定，應於收受送達後5 日內向本院提出抗告狀。
中    華    民    國    95    年    12    月    27    日
                              書記官  陳瓊芳


司法院資訊處製作；財團法人民間司法改革基金會備份。
